【裁判字號】    98,審訴,88
【裁判日期】    980218
【裁判案由】    毒品危害防制條例
【裁判全文】
臺灣桃園地方法院刑事判決              98年度審訴字第88號
公  訴  人  臺灣桃園地方法院檢察署檢察官
被      告  甲○○原名賴榮傑.
                    （現另案於臺灣桃園監獄執行中）
指定辯護人  本院公設辯護人  林銘宏
上列被告因毒品危害防制條例案件，經檢察官提起公訴（97年度
毒偵字第5460號），嗣被告於準備程序進行中為有罪之陳述，經
本院合議庭裁定由受命法官獨任進行簡式審判程序後，聲請改依
協商程序而為判決，本院判決如下：
    主  文
甲○○施用第一級毒品，累犯，處有期徒刑拾月，扣案之海洛因
壹包連同包裝袋壹只（淨重零點壹貳公克，因鑑驗使用零點零貳
公克）、海洛因殘渣袋貳只均沒收銷燬之。又施用第二級毒品，
累犯，處有期徒刑陸月，扣案之安非他命壹包連同包裝袋壹只（
淨重貳點玖公克）沒收銷燬之，安非他命吸食器壹組沒收。應執
行有期徒刑壹年壹月，扣案之海洛因壹包連同包裝袋壹只（淨重
零點壹貳公克，因鑑驗使用零點零貳公克）、海洛因殘渣袋貳只
、安非他命壹包連同包裝袋壹只（淨重貳點玖公克）均沒收銷燬
之，扣案之安非他命吸食器壹組沒收。
    事實及理由
一、本件被告所犯係死刑、無期徒刑或最輕本刑為3 年以上有期
    徒刑以外之罪，其於準備程序中就被訴事實為有罪之陳述，
    經本院告知簡式審判程序之旨，並聽取公訴人、被告及辯護
    人之意見後，爰依刑事訴訟法第273 條之1 第1 項規定合議
    裁定由受命法官獨任進行簡式審判程序。
二、被告甲○○前有違反毒品危害防制條例等前科，其中於民國
    92年間，因施用第一級毒品案件，經本院以92年度壢簡字第
    1204號判決判處有期徒刑6 月確定，於93年2 月9 日易科罰
    金執行完畢。復於93年間，因施用第一、二級毒品案件，經
    本院以94年度訴字第307 號判決判處有期徒刑8 月、6 月，
    應執行有期徒刑1 年確定，經入監執行，於95年7 月7 日縮
    刑期滿執行完畢（均構成累犯）。
三、被告另曾於89年間因施用毒品案件，經本院以89年度毒聲字
    第4147號裁定送觀察、勒戒後，認無繼續施用毒品之傾向，
    於89年7 月4 日釋放出所，並經臺灣桃園地方法院檢察署檢
    察官於89年7 月5 日以89年度毒偵字第3428號為不起訴處分
    確定。復於92年間因施用毒品案件，經本院以92年度毒聲字
    第956 號裁定送觀察、勒戒後，認有繼續施用毒品之傾向，
    再由本院以92年度毒聲字第1461號裁定令入戒治處所施以強
    制戒治，於92年10月28日停止戒治出所，交付保護管束，嗣
    於93年1 月6 日因毒品危害防制條例修正報結，該次施用毒
    品，並經本院以92年度壢簡字第1204號判處有期徒刑6 月確
    定。再於93年間，因施用毒品案件，經本院以94年度訴字第
    307 號判決判處應執行有期徒刑1 年確定。詎其仍不知悔改
    ，明知海洛因、安非他命係毒品危害防制條例第2 條第2 項
    第1 款、第2 款所規定之第一、二級毒品，不得非法持有、
    施用，竟分別基於施用第一級毒品海洛因與第二級毒品安非
    他命之犯意，於97年9 月15日15時30分許，在桃園縣觀音鄉
    保障村草漯102 號住處，分別施用第一級毒品海洛因與第二
    級毒品安非他命各1 次，嗣於同日16時30分許，在桃園縣觀
    音鄉○○路○ 段與廣大路口，為警查獲，並扣得海洛因1 包
    連同包裝袋1 只（淨重0.12公克，因鑑驗使用0.02公克）、
    安非他命1 包連同包裝袋1 只（淨重2.9 公克）、海洛因殘
    渣袋2 只，及其所有供（但非專供）施用毒品所用之安非他
    命吸食器1 組，另扣得與本件施用毒品無關之夾鍊袋3 包及
    拉鍊包1 只、鐵盒1 只、行動電話1 支等物。案經桃園縣政
    府警察局中壢分局報告臺灣桃園地方法院檢察署檢察官偵查
    後起訴。
四、證據名稱：
  (一)被告於警詢、偵訊及本院準備程序中之自白。
  (二)台灣檢驗科技股份有限公司濫用藥物檢驗報告暨桃園縣政府
    警察局中壢分局被採尿人尿液暨毒品檢體真實姓名與編號對
    照表、台灣檢驗科技股份有限公司濫用藥物檢驗報告各1 份
    附卷可稽。
  (三)海洛因1 包連同包裝袋1 只（淨重0.12公克，因鑑驗使用0.
    02公克）、安非他命1 包連同包裝袋1 只（淨重2.9 公克）
    、海洛因殘渣袋2 只及安非他命吸食器1 組扣案可資佐證。
五、本件經檢察官與被告於審判外達成協商之合意且被告已認罪
    ，其合意內容為：就其施用第一級毒品部分，被告願受科刑
    範圍為有期徒刑10月，就其施用第二級毒品部分，被告願受
    科刑範圍為有期徒刑6 月，應執行有期徒刑1 年1月。經查，
    上開協商合意並無刑事訴訟法第455 條之4 第1 項所列情形
    之一，檢察官聲請改依協商程序而為判決，本院爰不經言詞
    辯論，於協商合意範圍內為協商判決，合予敘明。
六、扣案之海洛因1 包連同包裝袋1 只（淨重0.12公克，因鑑驗
    使用0.02公克），經送鑑定結果，確含海洛因成分，有台灣
    檢驗科技股份有限公司濫用藥物檢驗報告1 紙在卷可稽，應
    依毒品危害防制條例第18條第1 項前段規定，沒收銷燬之；
    扣案之安非他命1 包連同包裝袋1 只（淨重2.9 公克），被
    告自白服用該物後，尿液檢出安非他命類陽性反應，足見上
    開物品確含安非他命成分，亦應依毒品危害防制條例第18條
    第1 項前段規定，沒收銷燬之。包裹第一級毒品海洛因與第
    二級毒品安非他命之包裝袋與前開毒品無從完全剝離，均併
    依毒品危害防制條例第18條第1 項前段規定，沒收銷燬之。
    又扣案之海洛因殘渣袋2 只，係用以包裹第一級毒品海洛因
    之包裝袋，而海洛因已經被告施打殆盡，且被告施打該物尿
    液中驗出鴉片類嗎啡陽性反應，被告復自白施打海洛因，俱
    如前述，足見塑膠袋係殘留有毒品海洛因，均應依毒品危害
    防制條例第18條第1 項前段規定，沒收銷燬之。扣案安非他
    命吸食器1 組，係被告所有供（但非專供）施用第二級毒品
    所用之物，業經被告自承在卷，應依刑法第38條第1 項第2
    款宣告沒收。末查，扣案之夾鍊袋3 包及拉鍊包1 只，被告
    固承認係其所有，惟卷內並無積極證據足資證明係被告施用
    毒品所用之物，本院無從宣告沒收，附此敘明。
七、應適用之法條：刑事訴訟法第273 條之1 第1 項、第455 條
    之4 第2 項、第455 條之8 ，毒品危害防制條例第10條第1
    項、第2 項、第18條第1 項前段，刑法第11條、第47條第1
    項、第51條第5 款、第38條第1 項第2 款。
八、本判決除有刑事訴訟法第455 條之4 第1 項第1 款、第2 款
    、第4 款、第6 款、第7 款所定情形之一，或違反同條第2
    項規定者外，不得上訴。
九、如不服本件判決，得自收受判決送達之日起10日內，向本院
    提出上訴書狀，上訴於第二審法院。
本案經檢察官潘怡華到庭執行職務。
中    華    民    國    98    年    2     月    18    日
                  刑事庭    法  官  徐  培  元
以上正本證明與原本無異。
如不服本判決應於收受判決後10日內向本院提出上訴書狀，並應
敘述具體理由。其未敘述上訴理由者，應於上訴期間屆滿後20日
內向本院補提理由書 (均須按他造當事人之人數附繕本)「 切勿
逕送上級法院」。
                            書記官  施  春  祝
中    華    民    國    98    年    2     月    18    日
附錄本件論罪科刑法條：
毒品危害防制條例第10條
施用第一級毒品者，處六月以上五年以下有期徒刑。
施用第二級毒品者，處三年以下有期徒刑。


司法院資訊處製作；財團法人民間司法改革基金會備份。
